【裁判字號】    99,中簡上,206
【裁判日期】    990406
【裁判案由】    妨害自由
【裁判全文】
臺灣臺中地方法院刑事判決           99年度中簡上字第206號
上  訴  人
即  被  告  乙○○
            甲○○
上列上訴人即被告等因妨害自由案件，不服本院臺中簡易庭99年
度中簡字第234號中華民國99年1月18日第一審簡易判決（聲請簡
易判決處刑案號：臺灣臺中地方法院檢察署98 年度偵字第24582
號），提起上訴，本院判決如下：
    主    文
上訴駁回。
乙○○、甲○○均緩刑貳年，緩刑期間均付保護管束，並均應於
緩刑期間屆滿前，向指定之政府機關、政府機構、行政法人、社
區或其他符合公益目的之機構或團體，提供肆拾小時之義務勞務
。
    犯罪事實及理由
一、本案經本院審理結果，認第一審簡易判決認事、用法及量刑
    均無不當，應予維持，並引用臺灣臺中地方法院檢察署檢察
    官聲請簡易判決處刑書及本院第一審刑事簡易判決書記載之
    犯罪事實、證據及理由。（如附件）
二、本件上訴人即被告等上訴意旨略以：被告等業與告訴人丙○
    ○達成和解，請求法院給予緩刑等語。經查，被告等於本院
    審理時，對於原審認事、用法及量刑均不爭執有何違誤，而
    本案經本院審理結果，亦認被告於本院審理時之自白，核與
    全案其餘證據資料所證事實相符，得為證據，且堪採信，是
    本件犯罪事實堪予認定，應無疑問。再查，本件被告等所犯
    之刑法第305 條恐嚇危害安全罪，其法定本刑為「二年以下
    有期徒刑、拘役或三百元以下罰金」，而原審依被告所犯本
    案之具體情況及個別情況，依其職權行使，於法定刑度內分
    別量處被告乙○○拘役肆拾日，如易科罰金，以新臺幣壹仟
    元折算壹日、被告甲○○拘役拾日，如易科罰金，以新臺
    幣壹仟元折算壹日，並無任何違法或罪刑顯不相當之處。從
    而，本件原審審酌全案之證據資料及被告各種情狀，所為之
    有罪科刑判決既屬合法妥適，被告等對於原審認事、用法及
    量刑亦均不爭執有何違誤，其等上訴理由並未依據卷內既有
    訴訟資料或提出新事證，指摘或表明第一審判決有何應予撤
    銷之具體事由，故本件上訴即為無理由。
三、按凡有審理事實職權之法院，均得依其職權諭知緩刑，第二
    審以判決駁回上訴時，當然得諭知緩刑，無待明文之規定（
    司法院院字第791 號解釋供參）。查上訴人即被告等前均未
    曾因故意犯罪受有期徒刑以上刑之宣告，有臺灣臺中地方法
    院檢察署刑案資料查註紀錄表及臺灣高等法院被告前案紀錄
    表在卷可參，被告等經此教訓，當知警惕而無再犯之虞，且
    被告等已與告訴人丙○○達成和解，有和解書在卷可憑，並
    經告訴人於和解書上表明「為息事寧人，不擬追究」等語，
    足認被告等確有悔意，本院綜核各情，認所宣告之刑，以暫
    不執行為適當，併予宣告緩刑二年，以啟自新。另為促其等
    勞動以加強法治觀念，乃同時諭知被告等應於緩刑期間屆滿
    前，向指定之政府機關、政府機構、行政法人、社區或其他
    符合公益目的之機構或團體，提供40小時之義務勞務，及依
    刑法第93條第1項第2款之規定，令於緩刑期間付保護管束。
據上論斷，應依刑事訴訟法第455條之1第1項、第3項、第373 條
、第368條、刑法第74條第1項第1款、第2項第5款、第93條第1項
第2款，判決如主文。
中    華    民    國    99    年    4     月    6     日
                  刑事第六庭  審判長法  官  林三元
                                    法  官  黃益茂
                                    法  官  戴博誠
以上正本證明與原本無異。
本件不得上訴。
                                    書記官  黃雅青
中    華    民    國    99    年    4    月     6     日

司法院資訊處製作；財團法人民間司法改革基金會備份。
